【裁判字號】    95,交聲,464
【裁判日期】    950717
【裁判案由】    違反道路交通管理處罰條例聲明異議
【裁判全文】
臺灣臺北地方法院交通事件裁定         95年度交聲字第464號
    原處分機關  臺北市交通事件裁決所
    異  議  人
    即受處分人  甲○○
上列受處分人因違反道路交通管理處罰條例案件，對於台北市交
通事件裁決所於中華民國95年3月21日、5月11日所為之處分（原
處分案號：北市裁二字第裁00-00000000號、22-A1A212541號）
，聲明異議，本院裁定如下：
    主  文
異議駁回。
    理  由
一、本件聲明異議意旨如聲明異議狀所載（如附件）。
二、按汽車駕駛人轉彎時，轉彎車不讓直行車先行者，處新台幣
    6百元以上1千8百元以下罰鍰，汽車駕駛人，駕駛汽車違反
    道路交通安全規則，因而肇事致人受傷者，記違規點數三點
    ，汽車駕駛人在六個月內，違規記點共達六點以上者，吊扣
    駕駛執照一個月；又汽車行駛至交岔路口，轉彎車應讓直行
    車先行；道路交通管理處罰條例第48條第1項第6款、第61條
    第3項、第63條第3項，道路交通安全規則第102條第1項第6
    款分別定有明文。
三、訊之受處分人甲○○固不否認有於民國94年11月21日16時50
    分許，駕駛車牌號碼AX-398號營業半聯結車，行經台北市○
    ○○路○段與研究院路一段路口時，由忠孝東路七段由西向
    南右轉彎進入忠孝東路七段之第一車道時，適有邱張銀騎乘
    車牌號碼CSA-595號重型機車搭載邱仕偉行經該路口，擦撞
    同向杜筱婷所駕駛車牌號碼GV-6702號自用小客車，再與之
    碰撞之事實，以及不爭執其先前遭違規記點之部分，惟否認
    有何裁決書所指之行為，陳稱：其對於其他違規記點，以及
    發生本件車禍之經過並不爭執，但該車禍是邱張銀騎乘機車
    先跟杜筱婷所駕駛的自用小客車碰撞之後，才滑行撞到伊所
    駕駛的車輛，伊並無過失，並不應該被記點，且因為累計該
    次車禍記點後，超過六點而被吊扣駕駛執照，因此就該次車
    禍總共被記點四點部分聲明異議等語，惟查：受處分人於94
    年11月21日16時50分許，駕駛車牌號碼AX-398號營業半聯結
    車，行經台北市○○○路○段與研究院路一段路口時，由忠
    孝東路七段由西向南右轉彎進入忠孝東路七段之第一車道時
    ，適有邱張銀騎乘車牌號碼CSA-595號重型機車搭載邱仕偉
    行經該路口，邱張銀因見受處分人所駕駛之營業半聯結車右
    轉駛出且前車頭阻礙前進路線，乃自第二車道切入第一車道
    ，而擦撞同向杜筱婷所駕駛車牌號碼GV-6702號自用小客車
    之左側葉子板，再與受處分人所駕駛之營業半聯結車碰撞，
    邱張銀人車倒地，因而造成邱張銀、邱仕偉受有多處擦傷、
    撞傷及皮下出血之傷害之事實，為受處分人所是認，並有道
    路交通事故現場圖、補充資料表、談話紀錄表在卷可稽，應
    可認定；次查：關於受處分人駕駛營業半聯結車行車有無違
    反規定部分，經台北市車輛行車事故鑑定委員會鑑定結果認
    ：「李君（受處分人甲○○）應係在緩慢車速下右轉彎操作
    而於第一時項進入路口，且李君車到達肇事處時，邱君（邱
    張銀）車應似已綠燈起步沿第二車道駛來，當李君車緩慢右
    轉彎時，或因車身過長或僅注意右轉操作而疏於注意北向南
    來車之行車動態，致邱君車左閃時與杜君（杜筱婷）車廂撞
    擊後再與其車相撞擊」之情節，因認受處分人違反「汽車右
    轉彎時需注意直行車之行車動態避免事故發生」之規定等情
    ，有鑑定意見書在卷可稽，足認本件受處犯人確有上揭違規
    之事實，應可認定；綜上，原處分機關據以援引上開規定以
    及違反道路交通管理事件統一裁罰標準之規定而為裁處，本
    件異議為無理由，應予駁回。
四、據上論斷，應依道路交通案件處理辦法第十九條，裁定如主
    文。
中    華    民    國    95    年    7     月    17    日
                  刑事第二庭          法  官  蘇嘉豐
以上正本證明與原本無異。
如不服本裁定，應於裁定送達後5日內，向本院提出抗告狀。
                                      書記官  蘇靜紅
中    華    民    國    95    年    7     月    17    日


司法院資訊處製作；財團法人民間司法改革基金會備份。
